【裁判字號】    89,交簡上,60
【裁判日期】    901207
【裁判案由】    傷害等
【裁判全文】
臺灣桃園地方法院刑事判決                        八十九年度交簡上字第六號
    上  訴  人  甲○○
    即  被  告
右上訴人因傷害等案件，不服本院桃園簡易庭八十九年七月二十九日八十八年度桃簡
字第一一七九號第一審簡易判決（檢察官聲請簡易判決處刑聲請書案號：八十八年度
偵字第一○四九五號）提起上訴，本院判決如左：
    主  文
原判決關於傷害部分撤銷。
甲○○傷害人之身體，處有期徒刑貳月，如易科罰金以參佰元折算壹日。
其餘上訴駁回。
    事  實
一、甲○○自民國八十八年七月二日晚上六時三十分許起，在桃園縣龜山鄉楓樹坑楓
    福宮飲用玉泉清酒，迄同日晚上九時許，已不能安全駕駛動力交通工具（嗣經測
    得其呼氣酒精濃度為每公升○、八五毫克），仍駕駛車牌號碼ＫＳ—○七一七號
    自用小客車（所犯醉態駕駛罪部分未據上訴而判決確定），自該處出發，於同日
    晚上九時四十分許，至桃園縣龜山鄉○○路四八一號丙○○之子丁○○住處對面
    ，見丙○○與己○二人在同右路四八一號前路邊行走，遂基於傷害之犯意，駕駛
    前開車輛從對面快速駛向丙○○及己○，作勢衝撞後緊急煞車，而從該二人身邊
    貼近經過，致丙○○為閃避前開車輛而受有右膝挫擦傷之傷害，己○則因閃避得
    宜並未受傷。嗣甲○○又迴轉駛近上址時，遭丁○○及其朋友等人攔阻下車後，
    復基於恐嚇之犯意，而以加害生命之事，對丙○○、己○二人恫稱：「如果今天
    沒有撞死你們二人，我就不叫阿順。」等語，致丙○○及己○二人心生恐懼。
二、案經丙○○訴由桃園縣警察局龜山分局報告台灣桃園地方法院檢察署檢察官偵查
    後聲請簡易判決處刑。
            理  由
一、訊據上訴人即被告甲○○矢口否認有何傷害及恐嚇犯行，辯稱：伊當天從大同路
    四八一號對面開車到同右路四八一號丁○○家門口，見沒有人，就倒車回對面看
    招牌上丁○○之電話，打完電話就又開到丁○○家，現場留下係倒車痕，非煞車
    痕，伊無上開傷害及恐嚇之犯行，有證人丁○○、乙○○可以作證云云，然查：
    右揭犯罪事實，業據被害人丙○○及己○於警、偵訊及本院調查時指訴歷歷，並
    經證人戊○○到庭證述：當時我人在龜山鄉○○路四八一號內泡茶，聽到門口有
    很大聲之煞車聲，跑出來就看到丙○○及己○雙雙倒在地上，後甲○○掉頭回來
    停下來，我和丙○○之兒子及泡茶的朋友將甲○○從車上拉下來時，聽見甲○○
    說：這次沒有撞死你們，我就不叫阿順等語無誤（見偵查卷第六十四頁、本院九
    十年六月十三日訊問筆錄），復核與證人丁○○於警、偵訊時證述：當時在屋內
    泡茶，聽到煞車聲很大聲，此時聽到我爸爸丙○○及己○在喊救命，說有人要開
    車撞他，我跑出去看，甲○○又把車子迴轉過來，後被我們攔下，印象中有聽到
    甲○○說如果不撞死我爸爸，他就不叫阿順（見偵查卷第二十二頁背面、第四十
    三至第四十四頁）等語相符。而同前路四八一號門口現場確留有二道煞車痕，煞
    車痕係新的乙節，復據證人即至現場處理之警員呂俊慶到庭證述屬實，並有現場
    照片八張及現場圖一紙附卷足憑，足見被告確有快速行駛、作勢衝撞丙○○及己○之舉，方始在現場留下煞車痕跡。此外，並有丙○○就診之診斷證明書一份在
    卷可稽，足認被告確有為上開傷害及恐嚇之行為。至被告雖稱證人丁○○可以證
    明其並無傷害之犯行，僅因丁○○與丙○○為父子關係，故丁○○不方便到庭作
    證云云，惟就被告於本院調查時提出與丁○○對話之錄音帶譯文觀之，內容並未
    提及被告有無駕車傷害及恐嚇被害人二人之事；再被告庭呈證人丁○○所寫之說
    明書內，提及之事發經過又與前述丁○○於警、偵訊時所為之證言相同，丁○○
    雖於說明書內加註被告並無傷害之意等語，然被告究有無傷害之意，此為法院應
    依卷內證據認定事實後予以判斷之事，自無法僅憑證人之用語斷然認定，況經本
    院再傳訊丁○○到庭作證，其亦聲請拒絕證言，此均有上開錄音帶、譯文、說明
    書及聲請書附卷可查，是證人丁○○實未變異其於警、偵訊所為之證言，其上開
    證言，仍可採信。至證人乙○○雖到庭證述：我到場時被告車子已停在同前路四
    八一號斜對面，當時車子沒有動，己○及丙○○在砸被告車子等語，是證人乙○○就上訴人車子停下之前之事實，既未在場亦無從證明。再參酌被告於偵訊時供
    承：第一次煞車痕是我的，第二次沒煞車等語（見偵查卷第三十六頁背面），於
    本院調查時又改稱現場遺留係倒車痕，非煞車痕云云，所述前後不一，益見其辯
    解不實。綜上所述，被告所辯無非畏罪卸責之詞，殊無可採。本件事証明確，被
    告之犯行堪以認定。
二、核被告甲○○所為，係犯刑法第二百七十七條第一項之普通傷害罪及同法第三百
    零五條之恐嚇危害安全罪。其以一行為同時恐嚇丙○○及己○二人，為想像競合
    犯，應依刑法第五十五條之規定從一重之恐嚇罪處斷。被告所犯上開二罪間，犯
    意個別，行為互殊，應予分論併罰。又被告行為後，刑法第四十一條業於九十年
    一月四日修正，同年月十日經總統公布，並於同年月十二日生效，修正後之刑法
    第四十一條第一項前段規定：「犯最重本刑為五年以下有期徒刑以下之罪，而受
    六個月以下有期徒刑或拘役之宣告，因身體、教育、職業、家庭之關係或其他正
    當事由，執行顯有困難者，得以一元以上三元以下折算一日，易科罰金。」而被
    告所犯上開二罪，經比較新舊法規定之結果，兩者並無不同，自應依刑法第二條
    第一項前段，適用修正後之法律規定，並諭知易科罰金之折算標準。雖原審判決
    時該條尚未修正，無從適用新法處斷，然該條之修正既無礙於被告刑罰評價之內
    涵，僅由本院補充說明即可，尚無因而撤銷改判之必要，合先敘明。再原審認被
    告所犯傷害罪部分，事證明確，而論處有期徒刑三月，均得易科罰金，固非無見
    ，惟查：被害人丙○○因被告前開傷害犯行，僅因跌倒而受有右膝挫擦傷之傷害
    ，至上開診斷證明書內所載腹部挫傷瘀血之傷害，非因被告前開犯行所造成等情
    ，分據被害人於警訊及本院調查時指稱無訛，是原審就被害人所受傷害之認定，
    尚有未洽，被告否認犯罪，雖無理由，然原判決既有可議，仍應由本院就原判決
    傷害部分予以撤銷改判。爰審酌被告之犯罪手段、被害人所受傷害程度、被告犯
    罪後一再翻異前詞，狡辯犯行，並無悔意等一切情狀，量處如主文所示之刑，並
    依修正後刑法第四十一條第一項前段之規定，諭知易科罰金之折算標準。至被告
    恐嚇部分，原審依刑事訴訟法第四百四十九條第一項前段、刑法第三百零五條、
    第五十五條、第四十一條第一項，罰金罰鍰提高標準條例第一條前段、第二條之
    規定，量處拘役五十日，並諭知易科罰金之折算標準，其認事用法及量刑均無不
    當，被告猶執陳詞否認犯罪，並無理由，應予駁回。
據上論斷，應依刑事訴訟法第四百五十五條之一第三項、第三百六十八條、第三百六
十九條第一項前段、第三百六十四條、第二百九十九條第一項前段，刑法第二條第一
項前段、第二百七十七條第一項、第三百零五條、第五十五條，修正後刑法第四十一
條第一項前段，罰金罰鍰提高標準條例第一條前段、第二條，判決如主文。
本案經檢察官洪景明到庭執行職務。
中      華      民      國      九十    年    十二    月      七       日
                                    臺灣桃園地方法院刑事第四庭
                                        審判長法  官   陳世宗
                                              法  官   林惠霞
                                              法  官   游士珺
右正本證明與原本無異。
不得上訴。
                                              書記官   王曉雁
中        華        民        國     九十    年    十二   月    十七    日
附論罪科刑之法條：
刑法第二百七十七條
傷害人之身體或健康者，處三年以下有期徒刑，拘役或一千元以下罰金。
犯前項之罪，因而致人於死者，處無期徒或七年以上有期徒刑，致重傷者，處三年以
上、十年以下有期徒刑。
刑法第三百零五條
以加害生命、身體、自由、名譽、財產之事恐嚇他人，致生危害於安全者，處二年以
下有期徒刑、拘役或三百元以下罰金。


司法院資訊處製作；財團法人民間司法改革基金會備份。
